local_deploy/files/espanol.aff
    O R [CD] E R > É			# torcer > torcieron
    A L I R	> -IR, DRÉ		# salir > saldré
    E [BDGMRTÑ] I R > É		# concebir > concebiré
    E C I R	> -ECIR, IRÉ		# decir > diré
    [EO] Í R	> -ÍR, IRÉ		# reír > reiré
    E N C H I R	> É			# henchir > henchiré
    E N D I R	> É			# rendir > rendiré
    E N I R	> -IR, DRÉ		# venir > vendré
    E [NS] T I R > É			# sentir > sentiré
    E R [NTV] I R > É			# servir > serviré
    E U N I R	> É			# reunir > reuniré
    [IO] R I R	> É			# adquirir > adquiriré
    O R M I R	> É			# dormir > dormiré
    U C I R	> É			# producir > produciré
    [ÜU] I R	> É			# huir > huiré
    U L L I R	>  É			# mullir > mulliré

    A R		> ÁS			# amar > amarás
    A B E R	> -ER, RÁS		# saber > sabrás
    [^FH] A C E R > ÁS			# nacer > nacieron
    [FH] A C E R > -CER, RÁS		# hacer > harás
    A L E R	> -ER, DRÁS		# valer > valdrás
    [AEO] E R	> ÁS			# leer > leerás
    E [CD] E R	> ÁS			# parecer > parecieron
    E N D E R	> ÁS			# tender > tendieron
    [EO] N E R	> -ER, DRÁS		# tener > tendrás
    E R [DNT] E R > ÁS			# perder > perdieron
    E R E R	> -ER, RÁS		# querer > querrás
    O [CLV] E R	> ÁS			# conocer > conocieron
    O D E R	> -ER, RÁS		# poder > podrás
    O L V E R	> ÁS			# volver > volvieron
    O R [CD] E R > ÁS			# torcer > torcieron
    A L I R	> -IR, DRÁS		# salir > saldrás
    E [BDGMRTÑ] I R > ÁS		# concebir > concebirá
    E C I R	> -ECIR, IRÁS		# decir > dirás
    [EO] Í R	> -ÍR, IRÁS		# reír > reirás
    E N C H I R	> ÁS			# henchir > henchirás
    E N D I R	> ÁS			# rendir > rendirás
    E N I R	> -IR, DRÁS		# venir > vendrás
    E [NS] T I R > ÁS			# sentir > sentirás
    E R [NTV] I R > ÁS			# servir > servirás
    E U N I R	> ÁS			# reunir > reunirás
    [IO] R I R	> ÁS			# adquirir > adquirirás
    O R M I R	> ÁS			# dormir > dormirás
    U C I R	> ÁS			# producir > producirás
    [ÜU] I R	> ÁS			# huir > huirás
    U L L I R	>  ÁS			# mullir > mullirás

    A R		> Á			# amar > amará
    A B E R	> -ER, RÁ		# saber > sabrá
    [^FH] A C E R > Á			# nacer > nacieron
    [FH] A C E R > -CER, RÁ		# hacer > hará
    A L E R	> -ER, DRÁ		# valer > valdrá
    [AEO] E R	> Á			# leer > leerá
    E [CD] E R	> Á			# parecer > parecieron
    E N D E R	> Á			# tender > tenderá
    [EO] N E R	> -ER, DRÁ		# tener > tendrá
    E R [DNT] E R > Á			# perder > perdieron
    E R E R	> -ER, RÁ		# querer > querrá
    O [CLV] E R	> Á			# conocer > conocieron
    O D E R	> -ER, RÁ		# poder > podrá
    O L V E R	> Á			# volver > volvieron
    O R [CD] E R > Á			# torcer > torcieron
    A L I R	> -IR, DRÁ		# salir > saldrá
    E [BDGMRTÑ] I R > Á		# concebir > concebirá
    E C I R	> -ECIR, IRÁ		# decir > dirá
    [EO] Í R	> -ÍR, IRÁ		# reír > reirá
    E N C H I R	> Á			# henchir > henchirá
    E N D I R	> Á			# rendir > rendirá
    E N I R	> -IR, DRÁ		# venir > vendrá
    E [NS] T I R > Á			# sentir > sentirá
    E R [NTV] I R > Á			# servir > servirá
    E U N I R	> Á			# reunir > reunirá
    [IO] R I R	> Á			# adquirir > adquirirá
    O R M I R	> Á			# dormir > dormirá
    U C I R	> Á			# producir > producirá
    [ÜU] I R	> Á			# huir > huirá
    U L L I R	>  Á			# mullir > mullirá

    A R   	> EMOS			# amar > amaremos
    A B E R	> -ER, REMOS		# saber > sabremos
    [^FH] A C E R > EMOS		# nacer > naceremos
    [FH] A C E R > -CER, REMOS		# hacer > haremos
    A L E R	> -ER, DREMOS		# valer > valdremos
    E [CD] E R	> EMOS			# parecer > pareceremos
    [AEO] E R	> EMOS			# leer > leeremos
    E N D E R	> EMOS			# tender > tenderemos
    [EO] N E R	> -ER, DREMOS		# tener > tendremos
    E R [DNT] E R > EMOS		# perder > perderemos
    E R E R	> -ER, REMOS		# querer > querremos
    O [CLV] E R	> EMOS			# conocer > conoceremos
    O D E R	> -ER, REMOS		# poder > podremos
    O L V E R	> EMOS			# volver > volveremos
    O R [CD] E R > EMOS			# morder > morderemos
    A L I R	> -IR, DREMOS		# salir > saldremos
    E [BDGMRTÑ] I R > EMOS		# concebir > concebiremos
    E C I R	> -ECIR, IREMOS		# decir > diremos
    [EO] Í R	> -ÍR, IREMOS		# reír > reiremos
    E N C H I R	> EMOS			# henchir > henchiremos
    E N D I R	> EMOS			# rendir > rendiremos
    E N I R	> -IR, DREMOS		# venir > vendremos
    E [NS] T I R > EMOS			# vestir > vestiremos
    E R [NTV] I R > EMOS		# servir > serviremos
    E U N I R	> EMOS			# reunir > reuniremos
    [IO] R I R	> EMOS			# adquirir > adquiriremos
    O R M I R	> EMOS			# dormir > dormiremos
    U C I R	> EMOS			# producir > produciremos
    [ÜU] I R	> EMOS			# huir > huiremos
    U L L I R	> EMOS			# mullir > mulliremos

    A R	 	> ÉIS			# amar > amais
    A B E R	> -ER, RÉIS		# saber > sabréis
    [^FH] A C E R > ÉIS		# nacer > naceréis
    [FH] A C E R > -CER, RÉIS		# hacer > haréis
    A L E R	> -ER,DRÉIS		# valer > valdréis
    [AEO] E R	> ÉIS			# leer > leeréis
    E [CD] E R	> ÉIS			# parecer > parecieron
    E N D E R	> ÉIS			# tender > tendieron
    [EO] N E R	> -ER, DRÉIS		# tener > tendréis
    E R [DNT] E R > ÉIS		# cerner > cernieron
    E R E R	> -ER, RÉIS		# querer > querremos
    O [CLV] E R	> ÉIS			# mover > movieron
    O D E R	> -ER, RÉIS		# poder > podréis
    O L V E R	> ÉIS			# volver > volveréis
    O R [CD] E R > ÉIS			# morder > morderéis
    A L I R	> -IR, DRÉIS		# salir > saldréis
    E [BDGMRTÑ] I R > ÉIS		# concebir > concebiréis
    E C I R	> -ECIR, IRÉIS		# decir > diréis
    [EO] Í R	> -ÍR, IRÉIS		# reír > reiréis
    E N C H I R	> ÉIS			# henchir > henchiréis
    E N D I R	> ÉIS			# rendir > rendiréis
    E N I R	> -IR, DRÉIS		# venir > vendréis
    E [NS] T I R > ÉIS			# sentir > sentiréis
    E R [NTV] I R > ÉIS		# servir > serviréis
    E U N I R	> ÉIS			# reunir > reuniréis
    [IO] R I R	> ÉIS			# adquirir > adquiriréis
    O R M I R	> ÉIS			# dormir > dormiréis
    U C I R	> ÉIS			# producir > produciréis
    [ÜU] I R	> ÉIS			# huir > huiréis
    U L L I R	> ÉIS			# mullir > mulliréis

    A R		> ÁN			# amar > amarán
    A B E R	> -ER, RÁN		# saber > sabrán
    [^FH] A C E R > ÁN			# nacer > nacieron
    [FH] A C E R > -CER, RÁN		# hacer > harán
    A L E R	> -ER, DRÁN		# valer > valdrán
    [AEO] E R	> ÁN			# leer > leerán
    E [CD] E R	> ÁN			# parecer > parecieron
    E N D E R	> ÁN			# tender > tendieron
    [EO] N E R	> -ER, DRÁN		# tener > tendrán
    E R [DNT] E R > ÁN			# verter > vertieron
    E R E R	> -ER, RÁN		# querer > querrán
    O [CLV] E R	> ÁN			# conocer > conocieron
    O D E R	> -ER, RÁN		# poder > podrán
    O L V E R	> ÁN			# volver > volvieron
    O R [CD] E R > ÁN			# torcer > torcieron
    A L I R	> -IR, DRÁN		# salir > saldrán
    E [BDGMRTÑ] I R > ÁN		# concebir > concebirán
    E C I R	> -ECIR, IRÁN		# decir > dirán
    [EO] Í R	> -ÍR, IRÁN		# reír > reirán
    E N C H I R	> ÁN			# henchir > henchirán
    E N D I R	> ÁN			# rendir > rendirán
    E N I R	> -IR, DRÁN		# venir > vendrán
    E [NS] T I R > ÁN			# sentir > sentirán
    E R [NTV] I R > ÁN			# servir > servirán
    E U N I R	> ÁN			# reunir > reunirán
    [IO] R I R	> ÁN			# adquirir > adquirirán
    O R M I R	> ÁN			# dormir > dormirán
    U C I R	> ÁN			# producir > producirán
    [ÜU] I R	> ÁN			# huir > huirán
    U L L I R	> ÁN			# mullir > mullirán

# CONDICIONAL

    A R		> ÍA			# amar > amaré
    A B E R	> -ER, RÍA		# saber > sabría
    [^FH] A C E R > ÍA			# nacer > nacieron
    [FH] A C E R > -CER, RÍA		# hacer > haría
    A L E R   	> -ER, DRÍA		# valer > valdría
    [AEO] E R	> ÍA			# leer > leería
    E [CD] E R	> ÍA			# parecer > parecieron
    E N D E R	> ÍA			# tender > tendieron
    [EO] N E R	> -ER, DRÍA		# tener > tendría
    E R [DNT] E R > ÍA			# cerner > cernieron
    E R E R	> -ER, RÍA		# querer > querría
    O [CLV] E R	> ÍA			# conocer > conocieron
    O D E R	> -ER, RÍA		# poder > podría
    O L V E R	> ÍA			# volver > volvieron
    O R [CD] E R > ÍA			# torcer > torcieron
    A L I R	> -IR, DRÍA		# salir > saldría
    E [BDGMRTÑ] I R > ÍA		# concebir > concebiría
    E C I R	> -ECIR, IRÍA		# decir > diría
    [EO] Í R	> -ÍR, IRÍA		# reír > reiría
    E N C H I R	> ÍA			# henchir > henchiría
    E N D I R	> ÍA			# rendir > rendiría
    E N I R	> -IR, DRÍA		# venir > vendría
    E [NS] T I R > ÍA			# sentir > sentiría
    E R [NTV] I R > ÍA			# servir > serviría
    E U N I R	> ÍA			# reunir > reuniría
    [IO] R I R	> ÍA			# adquirir > adquiriría
    O R M I R	> ÍA			# dormir > dormiría
    U C I R	> ÍA			# producir > produciría
    [ÜU] I R	> ÍA			# huir > huiría
    U L L I R	> ÍA			# mullir > mulliría

    A R		> ÍAS			# amar > amarás
    A B E R	> -ER, RÍAS		# saber > sabrías
    [^FH] A C E R > ÍAS		# nacer > nacieron
    [FH] A C E R > -CER, RÍAS		# hacer > harías
    A L E R	> -ER, DRÍAS		# valer > valdrías
    [AEO] E R	> ÍAS			# leer > leerías
    E [CD] E R	> ÍAS			# parecer > parecieron
    E N D E R	> ÍAS			# tender > tendieron
    [EO] N E R	> -ER, DRÍAS		# tener > tendrías
    E R [DNT] E R > ÍAS		# perder > perdieron
    E R E R	> -ER, RÍAS		# querer > querrías
    O [CLV] E R	> ÍAS			# conocer > conocieron
    O D E R	> -ER, RÍAS		# poder > podrías
    O L V E R	> ÍAS			# volver > volvieron
    O R [CD] E R > ÍAS			# torcer > torcieron
    A L I R	> -IR, DRÍAS		# salir > saldrías
    E [BDGMRTÑ] I R > ÍAS		# concebir > concebirías
    E C I R	> -ECIR, IRÍAS		# decir > dirías
    [EO] Í R	> -ÍR, IRÍAS		# reír > reirías
    E N C H I R	> ÍAS			# henchir > henchirías
    E N D I R	> ÍAS			# rendir > rendirías
    E N I R	> -IR, DRÍAS		# venir > vendrías
    E [NS] T I R > ÍAS			# sentir > sentirías
    E R [NTV] I R > ÍAS		# servir > servirías
    E U N I R	> ÍAS			# reunir > reunirías
    [IO] R I R	> ÍAS			# adquirir > adquirirías
    O R M I R	> ÍAS			# dormir > dormirías
    U C I R	> ÍAS			# producir > producirías
    [ÜU] I R	> ÍAS			# huir > huirías
    U L L I R	> ÍAS			# mullir > mullirías

    A R		> ÍAMOS		# amar > amaremos
    A B E R	> -ER, RÍAMOS		# saber > sabríamos
    [^FH] A C E R > ÍAMOS		# nacer > nacieron
    [FH] A C E R > -CER, RÍAMOS	# hacer > haríamos
    A L E R	> -ER, DRÍAMOS		# valer > valdríamos
    E [CD] E R	> ÍAMOS		# parecer > parecieron
    [AEO] E R	> ÍAMOS		# leer > leeríamos
    E N D E R	> ÍAMOS		# tender > tendieron
    [EO] N E R	> -ER, DRÍAMOS		# tener > tendríamos
    E R [DNT] E R > ÍAMOS		# perder > perdieron
    E R E R	> -ER, RÍAMOS		# querer > querríamos
    O [CLV] E R	> ÍAMOS		# conocer > conocieron
    O D E R   	> -ER, RÍAMOS		# poder > podríamos
    O L V E R	> ÍAMOS		# volver > volvieron
    O R [CD] E R > ÍAMOS		# torcer > torcieron
    A L I R	> -IR, DRÍAMOS		# salir > saldríamos
    E [BDGMRTÑ] I R > ÍAMOS		# concebir > concebiríamos
    E C I R	> -ECIR, IRÍAMOS	# decir > diríamos
    [EO] Í R	> -ÍR, IRÍAMOS	# reír > reiríamos
    E N C H I R	> ÍAMOS		# henchir > henchiríamos
    E N D I R	> ÍAMOS		# rendir > rendiríamos
    E N I R	> -IR, DRÍAMOS		# venir > vendríamos
    E [NS] T I R > ÍAMOS		# sentir > sentiríamos
    E R [NTV] I R > ÍAMOS		# servir > serviríamos
    E U N I R	> ÍAMOS		# reunir > reuniríamos
    [IO] R I R	> ÍAMOS		# morir > moriríamos
    O R M I R	> ÍAMOS		# dormir > dormiríamos
    U C I R	> ÍAMOS		# producir > produciríamos
    [ÜU] I R	> ÍAMOS		# huir > huiríamos
    U L L I R	> ÍAMOS		# mullir > mulliríamos

    A R   	> ÍAIS			# amar > amais
    A B E R	> -ER, RÍAIS		# saber > sabríais
    [^FH] A C E R > ÍAIS		# nacer > nacieron
    [FH] A C E R > -CER, RÍAIS		# hacer > haríais
    A L E R	> -ER, DRÍAIS		# valer > valdríais
    [AEO] E R	> ÍAIS			# leer > leeríais
    E [CD] E R	> ÍAIS			# parecer > parecieron
    E N D E R	> ÍAIS			# tender > tendieron
    [EO] N E R	> -ER, DRÍAIS		# tener > tendríais
    E R [DNT] E R > ÍAIS		# perder > perdieron
    E R E R	> -ER, RÍAIS		# querer > querríais
    O [CLV] E R	> ÍAIS			# conocer > conocieron
    O D E R	> -ER, RÍAIS		# poder > podríamos
    O L V E R	> ÍAIS			# volver > volvieron
    O R [CD] E R > ÍAIS		# torcer > torcieron
    A L I R	> -IR, DRÍAIS		# salir > saldríais
